【裁判字號】    95,易,303
【裁判日期】    950328
【裁判案由】    竊盜
【裁判全文】
臺灣板橋地方法院刑事判決               95年度易字第303號
公  訴  人  臺灣板橋地方法院檢察署檢察官
被      告  甲○○
                    （另案於臺灣臺北監獄臺北分監執行）
上列被告因竊盜案件，經檢察官提起公訴（95年度偵字第2092號
）及移送併辦（95年度偵字第156 、1625號），本院依簡式審判
程序，判決如下：
    主  文
甲○○共同連續竊盜，處有期徒刑壹年。
扣案之鑰匙支均沒收。
    事  實
一、甲○○前於民國93年間，因竊盜案件，經本院以93年度易字
    第721 號判決判處有期徒刑7 月，緩刑3 年確定；嗣於緩刑
    期內，因違反毒品危害防制條例案件，經本院以94年度訴字
    第1048號判決有期徒刑2 年4 月確定，前開緩刑即經本院以
    95年度撤緩字第13號裁定撤銷；又因竊盜案件，經臺灣桃園
    地方法院以94年度易字第814 號判決判處有期徒刑6 月確定
    （均不構成累犯）。詎甲○○猶不知悔改，復意圖為自己不
    法所有之竊盜概括犯意，或獨自、或共同為下列竊盜犯行：
  (一)於94年12月7 日10時許，在臺北縣土城市○○路、金城路1
    段路口，見邱萬能所有之車號FHV-380 號重型機車停放於該
    處停車格，即以自備鑰匙1 支插入電門啟動機車之方式，獨
    自一人竊取該機車（價值新臺幣〈下同〉15,000元），得手
    後供己代步使用。
  (二)於同日11時30分許，甲○○騎乘前開甫竊得之機車，行經臺
    北縣土城市○○路58號之1 之工廠，趁該工廠員工不注意之
    際，獨自一人徒手竊取該工廠負責人戊○○所有而堆放於該
    處之鐵條71條（價值700 元），得手後，將之放置於所騎乘
    之機車上，欲逃離之際，恰為戊○○發現隨即報警，為警當
    場查獲，並扣得甲○○所有而持以竊車之鑰匙1 支及前開甫
    竊得之機車、鐵條（已分別發還邱萬能之妻丙○○、戊○○
    ）。
  (三)於94年12月13日17時30分許，與真實姓名年籍不詳、綽號「
    志明」之成年男子，基於概括犯意之聯絡，在臺北縣樹林市
    ○○路之和平公園前，持甲○○自備之鑰匙1 支插入電門啟
    動機車之方式，共同竊取張文星（併案意旨書誤繕為張文生
    ）所有而供配偶乙○○使用之車號LPB-320 號重型機車，得
    手後供其二人代步使用。
  (四)於94年12月17日9 時許，甲○○承前概括犯意之聯絡，騎乘
    前開(三)所竊得之機車搭載綽號「志明」之成年男子，至臺北
    縣土城市○○路66巷6 號之倉庫，共同徒手竊取游黃鳳林所
    有放置於該處之舊電瓶1 顆（價值約200 元），得手後旋將
    該電瓶變賣得款，供其二人花用一空。
  (五)甲○○與綽號「志明」之成年男子，又承前概括犯意聯絡，
    於94年12月18日11時30分許（併案意旨書誤繕為該日10時30
    分許），騎乘前開(三)所竊得之機車，至上揭游黃鳳林之倉庫
    ，共同徒手再竊取舊電池1 顆（約值200 元），得手後，將
    之放置前開機車上，欲逃離之際，為游黃鳳林發現，隨即報
    警，該綽號「志明」之成年男子趁隙逃逸，甲○○則不及逃
    離，為警查獲，並扣得甲○○所有而持以竊車之鑰匙1 支及
    前開機車、甫竊得電池1 顆（機車及電池已分別發還乙○○
    、游黃鳳林）。
  (六)於94年12月19日12時許，甲○○獨自一人在臺北縣板橋市○○路與公館路口，以自備之鑰匙1 支插入電門啟動機車之方
    式，竊取己○○所有之車號GAH-536 號重型機車，得手後供
    己代步使用；嗣於同年月22日11時30分許（起訴書誤載為該
    日11時許），騎乘上開機車搭載不知情之友人李文禮，行經
    臺北縣板橋市○○路○ 段14號前，為警查獲，並扣得甲○○
    所有而持以竊車之鑰匙1 支及上開機車（機車已發還己○○
    ）。
二、案經臺北市政府警察局中正第二分局移請臺灣板橋地方法院
    檢察署檢察官偵查起訴及移送併辦。
    理  由
一、查被告甲○○所犯係死刑、無期徒刑、最輕本刑為3 年以上
    有期徒刑以外之罪，其於準備程序中就被訴事實為有罪之陳
    述，經本院告知簡式審判程序之旨，並聽取公訴人、被告之
    意見後，經合議庭裁定由受命法官獨任進行簡式審判程序，
    合先敘明。
二、上揭犯罪事實，業據被告於本院審理時坦承不諱，核與證人
    丙○○、被害人戊○○、乙○○、丁○○○、己○○於警詢
    指訴之情節相符，且有贓物認領保管單5 紙、查獲照片13幀
    、車籍作業系統－查詢認可資料表、車輛竊盜車牌失竊資料
    個別查詢報表－查詢車輛認可資料表各1 紙及車輛車牌失竊
    作業－查獲車輛認可資料表、車輛失竊電腦輸入單、尋獲電
    腦輸入單各2 紙附卷可稽，並有被告所有而持以行竊之鑰匙
    3 支扣案可資佐證，足認被告自白與事實相符。本案事證明
    確，被告犯行堪以認定，應依法論科。
三、核被告所為，係犯刑法第320 條第1 項之竊盜罪。其與綽號
    「志明」之成年男子間，就事實一之(三)至(五)所示犯行，有犯
    意聯絡及行為分擔，為共同正犯。又被告先後多次竊盜犯行
    ，時間緊接，犯罪構成要件相同，顯係基於概括犯意反覆為
    之，為連續犯，應依刑法第56條規定，論以一罪，並加重其
    刑。再如事實一之(一)至(五)所示之犯行，雖未據檢察官起訴，
    然與起訴部分有如前述連續犯之裁判上一罪關係，復經檢察
    官移送併辦（臺灣板橋地方法院檢察署95年度偵字第156 、
    1625號），為起訴效力所及，本院自應併予審究。爰審酌被
    告有如事實一所述之前科紀錄，有臺灣高等法院被告前案紀
    錄表在卷可佐，雖不構成累犯，惟素行不佳，猶不思正當工
    作以獲取財物，妄想以竊盜手段不勞而獲，其觀念偏差，有
    待矯治，及其犯罪之手段、目的、所竊財物價值及犯後坦承
    犯行，已知悔悟之態度等一切情狀，量處如主文所示之刑，
    以示懲儆。扣案之鑰匙3 支，係被告所有而供本件竊盜所用
    之物，業據被告供明在卷，併依刑法第38條第1 項第2 款規
    定，宣告沒收。
據上論斷，應依刑事訴訟法第273 條之1 第1 項、第299 條第1
項前段，刑法第28條、第56條、第320 條第1 項、第41條第1 項
前段、第38條第1 項第2 款，罰金罰鍰提高標準條例第1 條前段
，判決如主文。
本案經檢察官鄧媛到庭執行職務。
中    華    民    國    95    年    3     月    28    日
                  刑事第三庭    法  官  鄧雅心
以上正本證明與原本無異。
如不服本判決應於送達後10日內向本院提出上訴狀。
                                書記官  黃美雲
中    華    民    國    95    年    3     月    28    日
附錄本案論罪科刑法條
中華民國刑法第三百二十條
意圖為自己或第三人不法之所有，而竊取他人之動產者，為竊盜
罪，處五年以下有期徒刑、拘役或五百元以下罰金。
意圖為自己或第三人不法之利益，而竊佔他人之不動產者，依前
項之規定處斷。
前二項之未遂犯罰之。


司法院資訊處製作；財團法人民間司法改革基金會備份。
